【裁判字號】    99,抗,232
【裁判日期】    990923
【裁判案由】    聲明異議
【裁判全文】
臺灣高等法院高雄分院刑事裁定           99年度抗字第232號
抗  告  人
即受 刑 人  甲○○
上列抗告人因竊盜罪對檢察官執行之指揮聲明異議案件，不服臺
灣高雄地方法院中華民國99年8 月30日裁定（99年度聲字第1319
號），提起抗告，本院裁定如下：
    主  文
抗告駁回。
    理  由
一、抗告人即受刑人甲○○於原審法院聲明異議意旨略以：聲明
    人甲○○於民國（下同）99年1 月7 日深夜遭高雄市政府警
    察局民族派出所員警開槍擊中左大腿後逮捕，並送往802 國
    軍醫院治療，於同年月12日經台灣高雄地方法院檢察署檢察
    官發監執行前案經原審法院判處之拘役70日（原審法院98年
    度審簡字第5536號簡易判決），刑期期滿日為99年3 月22日
    ；惟依聲明人被逮捕日起算，執行拘役70日，期滿日應為99
    年3 月17日，為此聲明異議（對檢察官執行之指揮）云云。
二、本件抗告意旨略以：抗告人所犯98年度審簡字第5536號（竊
    盜）乙案是於99年1 月4 日由台灣高雄地方法院檢察署發佈
    拘提，抗告人於99年1 月7 日遭警方開槍擊中左大腿而逮捕
    ，因救治之需，遲至99年1 月12日方移送台灣高雄地方法院
    檢察署執行98年度審簡字第5536號拘役70日，原執揮書註明
    該案期滿日為99年3 月22日止，然抗告人卻於99年3 月12日
    已由台灣屏東地方法院檢察署借提至台灣屏東看守所執行觀
    察勒戒，旋接續執行強制戒治處分至今，抗告人上開98年度
    審簡字第5536號案件依抗告人之計算尚有10日未執行完畢，
    原審裁定以該案已執行完畢命令，認抗告人之聲明異議已欠
    缺實益而於法要屬未合，而駁回抗告人之聲明異議，容有誤
    會，請審酌更正云云。
三、經查：
  (一)、按受觀察、勒戒人，現另因他案依法應予羈押、留置、收
      容時，其觀察、勒戒處分應於看守所或少年觀護所附設之
      勒戒處所執行之，其期間與羈押、留置或收容期間同時進
      行，毒品危害防制條例施行細則（民國93年01月09日修正
      ）第17條第2 項定有明文。該條僅規定觀察、勒戒期間與
      羈押、留置或收容期間同時進行，自不得擴張解釋為觀察
      、勒戒期間亦與受拘役、有期徒刑執行期間亦同時進行。
      故在監執行之受刑人，法院同時為觀察、勒戒之裁定，觀
      察、勒戒之期間，不算入刑期內，原執行之刑期應順延（
      見93年1 月9 日法務部法令字第0930800114號令），合先
      敘明。
  (二)、抗告人前因竊盜罪，經原審法院於98年10月15日以98年度
      審簡字第5536號判處拘役70日確定，此有該判決書影本附
      卷可按（見原審卷第7 頁）；嗣抗告人於99年1 月12日入
      台灣高雄監獄執行拘役70日，期滿日期為99年3 月22日等
      情，為抗告人所自認，且有台灣高等法院被告前案紀錄表
      附卷可憑（見本院卷第12頁）。又台灣屏東地方法院檢察
      署檢察官為執行抗告人之觀察勒戒處分（台灣屏東地方法
      院98年毒聲字第445 號裁定），於99年3 月12日向台灣高
      雄監獄借提執行，執行期滿日為99年5 月11日；旋自99年
      5 月12日起執行戒治處分（台灣屏東地方法院99年毒聲字
      第240 號裁定），執行期滿日為100 年5 月11日等之事實
      ，亦有台灣屏東地方法院檢察署檢察官99年觀執緝字第19
      號觀察、勒戒處分執行指揮書、99年戒執一字第44號戒治
      處分執行指揮書影本各乙份附卷可按（附於本院卷第17、
      18頁）。依前揭說明，抗告人於上揭戒治處分執行完畢後
      ，仍須返回原執行機關台灣高雄監獄執行拘役10日。原審
      法院認該院98年度審簡字第5536號判決所判處之拘役70日
      ，業於99年3 月22日執行完畢，而認抗告人於原審之聲明
      異議即已欠缺實益而於法要屬未合，而裁定駁回抗告人之
      聲明異議聲請，應予駁回，即與實情不符，抗告人就此部
      分指摘原裁定不當，應屬可採。
  (三)、惟抗告人於99年1 月7 日固曾因案為警以開槍擊中左大腿
      之方式逮獲，且因救治之需，遲至99年1 月12日方遭查獲
      之警察機關移送臺灣高雄地方法院檢察署，該5 日（同年
      1 月7 日至同月11日）之期間，係屬被告於99年1 月初施
      用第一、二級毒品及妨害公務等犯嫌為警逮獲後，依刑事
      訴訟法第93條之1 第1 項第3 款所定不得為詢問之期間，
      有前開前案紀錄表及列印自刑案知識庫之相關移送資料在
      卷可稽（見原審卷第4 至6 頁）；依上揭資料顯示，該案
      之移送案號為高雄市政府警察局三民第二分局高市警三二
      分偵字第0990000948號，並經臺灣高雄地方法院檢察署以
      99年度毒偵字第1196號受理後，再移由臺灣屏東地方法院
      檢察署以99年度毒偵字第795 號偵辦，而與本案之偵審程
      序概無相涉，依法自不得於本案應執行之刑中扣抵，已據
      原裁定於理由內明綦詳；況抗告人亦未提出該5 日遭警
      戒護看管之證據。從而，臺灣高雄地方法院檢察署檢察官
      98年執字第17181 號就抗告人上揭所處拘役70日之指揮執
      行，並無違誤。本件原審裁定駁回抗告人之聲明異議聲請
      ，所持之理由雖有上述之瑕疵，惟抗告人因竊盜罪對檢察
      官執行之指揮書，不服聲明異議，依上揭說明，並無理由
      ，則其抗告亦屬無理由，應予駁回。
四、據上論結，應依刑事訴訟法第412 條，裁定如主文。
中    華    民    國    99    年    9     月    23    日
                  刑事第四庭    審判長法  官  蕭權閔
                                      法  官  陳吉雄
                                      法  官  吳進寶
以上正本證明與原本無異。
不得再抗告。
中    華    民    國    99    年    9     月    23    日
                                      書記官  陳靖華

司法院資訊處製作；財團法人民間司法改革基金會備份。
